臺灣高等法院刑事判決　　　　　　　　94年度上易字第2031號
上　訴　人　臺灣板橋地方法院檢察署檢察官
被　　　告　甲○○
上列上訴人因被告傷害案件，不服臺灣板橋地方法院94年度訴字
第1317號，中華民國94年9月9日第一審判決（起訴案號：臺灣板
橋地方法院檢察署94年度偵字第6638號），提起上訴，本院判決
如下：
    主  文
上訴駁回。
    事實及理由
一、本案經本院審理結果，認第一審以被告甲○○犯刑法第二百
    七十七條第一項之傷害罪，判處有期徒刑十月，認事用法及
    量刑均無不當，應予維持，並引用第一審判決書記載之事實
    、證據及理由（如附件）。
二、檢察官上訴意旨略以：被告迄今未與被害人任何賠償，顯見
    犯後態度不佳，且未供出共犯，足見毫無悔意，原審量刑顯
    屬過輕等為由提起上訴。惟查被告所為傷害告訴人之行為，
    原審經審酌被告之素行，因細故爭執，竟糾眾尋釁、持械鬥
    毆，致告訴人受傷不輕，嚴重危害社會治安，且因無力賠償
    ，未能與告訴人達成和解，兼衡其年齡尚輕，犯後坦認犯行
    ，及其犯罪動機、手段、目的、所受刺激、所生危害程度等
    一切情狀，量處有期徒刑十月，經核已審酌上訴意旨指摘之
    各情，本院認原審量刑尚稱妥適，並無不當。至告訴人乙○
    ○到庭表稱，其肩部受傷，無法回復原先活動力，希望獲得
    民事賠償等節，然此部分被告與告訴人於原審亦曾洽談和解
    事宜，惟因金額問題而未能成立（原審卷37、55頁），是告
    訴人自可另循民事程序以資解決，檢察官上訴為無理由，應
    予駁回。
三、被告經合法傳喚，無正當理由不到庭，爰不待其陳述逕行判
    決。
四、據上論結，應依刑事訴訟法第373條、第368條、第371條，
    判決如主文。
本案經檢察官鄭龍照到庭執行職務。
中　　華　　民　　國　　94　　年　　12　　月　　28　　日
　　　　　　　　　刑事第二十一庭審判長法　官  溫耀源
　　　　　　　　　　　　　　　　　　  法　官  邱同印
　　　　　　　　　　　　　　　　　　  法　官  段景榕
以上正本證明與原本無異。
不得上訴。
          　　　　　　　　　　　　　　書記官  陳靜姿
中　　華　　民　　國　　94　　年　　12　　月　　28　　日
附錄本案論罪科刑法條全文
中華民國刑法第二百七十七條
傷害人之身體或健康者，處三年以下有期徒刑，拘役或一千元以
下罰金。
犯前項之罪，因而致人於死者，處無期徒或七年以上有期徒刑；
致重傷者，處三年以上十年以下有期徒刑。
附件：
臺灣板橋地方法院刑事判決　　　　　　　94年度訴字第1317號
公　訴　人　臺灣板橋地方法院檢察署檢察官
被　　　告　甲○○　男　20歲（民國○○年○月○日生）
　　　　　　　　　　身分證統一編號：Ｚ000000000號
　　　　　　　　　　住臺北縣蘆洲市○○路128巷100號4樓
　　　　　　　　　　居臺北縣三重市○○街59號5 樓號4 樓
上列被告因傷害案件，經檢察官提起公訴（94年度偵字第6638號
），本院以簡式審判程序，判決如下：
    主  文
甲○○共同傷害人之身體，處有期徒刑拾月。
    事  實
一、甲○○於民國93年4 月16日凌晨3 時許，在臺北縣林口鄉○
    ○路51號1 樓Ｅ接觸網路咖啡店內，因細故與人發生口角爭
    執而起衝突，遭圍毆後敗逃，躲藏在現場的樓梯間，因心有
    不甘，於同日凌晨4 時許，以行動電話聯絡不詳姓名年籍之
    成年男性友人10人前來助陣，夥同該等友人返回現場尋仇。
    甲○○即與該10人共同基於傷害他人身體之犯意聯絡，分持
    刀棍毆打先前毆打甲○○之人。適有乙○○在現場，遭認為
    係毆打甲○○之人同夥，即遭甲○○同夥持開山刀砍打，致
    乙○○受有左側肩、左側手肘、左側手背、左腕砍傷併神經
    韌帶損傷等傷害，在林口長庚紀念醫院進行神經韌帶修補手
    術，住院6 日，嗣經警詢線查獲上情。
二、案經乙○○訴由臺北縣政府警察局新莊分局報請臺灣板橋地
    方法院檢察署檢察官偵查起訴，本院於準備程序中，甲○○
    就被訴事實為有罪之陳述，經告知被告簡式審判程序之旨，
    並聽取各當事人之意見後，裁定進行簡式審判程序。
    理  由
一、上揭犯罪事實，業據被告甲○○於偵訊及本院審理中均坦承
    不諱，亦據告訴人乙○○於警詢、偵訊中指述綦詳，與證人
    許玄儒於警詢、偵訊中所證述之情節互核相符。而告訴人乙
    ○○因此受有左側肩、左側手肘、左側手背、左腕砍傷併神
    經韌帶損傷，93年4 月16日住院，93年4 月16日施行神經韌
    帶修補手術等傷害乙節，有林口長庚紀念醫院診斷證明書一
    紙在卷可稽，足見被告所為之自白，核與事實相符，自得採
    為認定之依據。本件事證明確，被告犯行洵堪認定，自應依
    法論科。
二、核被告甲○○所為，係犯刑法第277 條第1 項之普通傷害罪
    。被告與其年籍不詳10名男性友人，就本件傷害犯行，有犯
    意之聯絡與行為之分擔，皆為共同正犯。爰審酌被告有多項
    少年非行紀錄，素行不佳，未思自制行為，年輕氣盛，在網
    路咖啡店與他人因細故發生爭執，不思沈穩應對、理性解決
    ，竟率而糾眾尋釁、持械鬥毆，致告訴人受傷不輕，視法律
    為無物，嚴重危害社會治安，且因無力賠償，未能與告訴人
    達成和解，應予非難，兼衡其年齡尚輕，到案後自知事證明
    確，未為無謂辯解而坦認犯行，及其犯罪動機、手段、目的
    、所受刺激、所生危害程度等一切情狀，量處如主文所示之
    刑，以示警懲。
據上論斷，應依刑事訴訟法第273 條之1 第1 項、第299 條第1
項前段，刑法第28條、第277 條第1 項，罰金罰鍰提高標準條例
第1 條前段，判決如主文。
本案經檢察官靳開聖到庭執行職務。
中　　華　　民　　國　　94　　年　　9 　　月　　9 　　日
                  刑事第六庭    法　官  王偉光
以上正本證明與原本無異
如不服本判決應於送達後10日內向本院提出上訴狀
                                書記官　陳怡君
中　　華　　民　　國　　94　　年　　9 　　月　　9 　　日
附錄本案論罪科刑法條全文
中華民國刑法第277條
傷害人之身體或健康者，處三年以下有期徒刑，拘役或一千元以
下罰金。
犯前項之罪，因而致人於死者，處無期徒或七年以上有期徒刑；
致重傷者，處三年以上十年以下有期徒刑。
